【裁判字號】    90,易,425
【裁判日期】    900323
【裁判案由】    賭博
【裁判全文】
臺灣桃園地方法院刑事判決                            九十年度易字第四二五號
    公  訴  人  臺灣桃園地方法院檢察署檢察官
    被      告  甲○○
                乙○○○
右列被告因賭博案件，經檢察官提起公訴（九十年度偵字第一八八九號），本院判決
如左：
    主      文
甲○○、乙○○○共同連續意圖營利，聚眾賭博。甲○○處有期徒刑肆月，乙○○○
處有期徒刑月，如易科罰金均以佰元折算壹日。
扣案如附表所示之物均沒收。
    事      實
一、甲○○、乙○○○夫妻二人，共同基於意圖營利之概括犯意連絡，自民國九十年
    一月九日起至同年月十六日止，連續在桃園縣桃園市「新民市○○○○○街九七
    號前騎樓此一公共場所內，由乙○○○所擺設之小吃攤，私設六合彩賭博簽注單
    ，將之充為賭博場所，招攬不特定多數人前來簽選號碼賭博財物。簽注單形式共
    分俗稱「二星」及「三星」二種，由賭客自「０一」至「四七」等四十七組號碼
    中任選二組號碼（二星）或、三組號碼（三星）為一支簽，每簽一支之賭資為新
    台幣（下同）八十元。賭客簽賭之號碼均用以核對香港政府發行於每週二、四開
    獎之六合彩六組中獎號碼或各號尾數編組號碼為準，以定輸贏，如賭客簽選之二
    星、三星與開獎六組號碼中任二組或三組相同，即按簽賭種類由渠等分別賠付五
    千二百元（二星）或五萬元（三星）之彩金，未簽中者之賭資，則歸渠二人贏取
    。迨同年月十六日晚間九時四十分許，並扣得甲○○因經營六合彩賭博所得之如
    附表編號一、二所示之物及其所有供經營六合彩賭博所用之如附表編號三至編號
    六所示之物。
二、案經桃園縣警察局桃園分局報請台灣桃園地方法院檢察署檢察官偵查起訴。
    理      由
一、訊據被告甲○○，坦承於前揭時、地，私設六合彩簽注單並招攬不特定多數人前
    來簽選號碼賭博財物等情不諱，並有如事實欄所載之物扣案可稽。至被告乙○○
    ○雖矢口否認右述犯行，辯稱均係甲○○獨自經營，與其無涉云云，另甲○○於
    本院審理時亦和稱此情。但查，甲○○於警訊供明：該六合彩平時是我一人獨自
    經營，我妻子衹是偶而幫我處理該六合彩簽賭業務等語（見偵卷第六頁反面），
    核與乙○○○於警訊承稱：該六合彩平時是我先生經營的，我衹是偶而幫他處理
    六合彩簽賭業務等語（見偵卷第九頁反面），悉相吻合，據而可徵乙○○○偶亦
    有處理六合彩簽賭之事務。再查，甲○○於本院審理時並供稱：（做六合彩）是
    補貼家用等語，既為補貼家用，顯見乙○○○猶有均霑六合賭博營收之情，職是
    ，茲乙○○○不僅偶有實際處理六合彩簽賭之事務，抑且，更有朋分瓜用六合賭
    博之營收，由此二端，乙○○○實係參與甲○○經營之六合彩賭博而與之具有共
    同犯意連絡及行為分擔之情，彰彰至明。被告乙○○○空言否認此行並執前詞置
    辯，核屬卸責之詞，另甲○○翻異前詞改附乙○○○之說，則屬事後迴護之詞，
    均非可採。另查，甲○○於警訊承明如附表所示之扣案物均屬其所有等語，核復
    與乙○○○於警訊稱：起獲之物品都是為我先生甲○○所有等語，絲毫不差，參
    酌渠二人於警訊所陳係於甫遭查獲後不久，斯時較無暇巧思佈局，預設說詞，因
    之，所陳自較合於實情，殊堪採信。嗣渠二人於本院審理時翻稱扣案現金中有七
    萬五千元係代收之會錢，二千五百元係小吃攤收入云云，顯違事實，亦非可採。
    綜述，本件事證已明，被告二人犯行均堪認定，應依法論科。
二、核被告甲○○、乙○○○二人所為，均係犯刑法第二百六十六條第一項前段之在
    公眾得入之場所賭博罪、同法第二百六十八條之意圖營利供給賭博場所罪與意圖
    營利聚眾賭博罪。渠二人有犯意連絡及行為分擔。渠等於當期六合彩開獎前之多
    次供給賭博場所、聚眾賭博及與賭徒對賭行為，乃屬於一個賭博犯意決定所達成
    同一犯罪行為，在法律概念上為同一行為，其以一賭博行為同時觸犯上述三罪名
    ，為想像競合犯，應依情節較重之意圖營利聚眾賭博罪處斷。被告二人先後所為
    多次犯行，時間緊接，犯罪構成要件相同，顯均係基於概括犯意為之，為連續犯
    ，應依刑法第五十六條規定論以一罪，並均依法加重其刑。爰審酌被告二人經營
    六合彩助長社會賭博投機風氣，經營期間之長短，僅九十年一月十六日該期所受
    理並扣案之簽注單即多達五十三張，堪認渠等經營規模不小，甲○○為主導者，
    實施犯罪之情節較重，乙○○○衹偶有介入，情節較輕及各犯後態度等一切情狀
    ，分別量處如主文所示之刑。末按，刑法所定得易科罰金之要件，業於被告行為
    後修正，並於九十年一月十日經總統公布，同年月十二日起施行。修正後刑法第
    四十一條第一項前段規定犯最重本刑為五年以下有期徒刑以下之刑之罪，而受六
    個以下有期徒刑或拘役之宣告者，即得易科罰金，較諸修正前刑法第四十一條所
    定僅犯最重本刑為三年以下有期徒刑以下之刑之罪始得易科罰金之規定，固有更
    異，惟就本件被告二人所犯之罪，不論根據修正前、後之規定，均合於得易科罰
    金之要件，比較之下，要無「有利或不利」之別，職是，依刑法第二條第一項前
    段之規定，自應適裁判時之法律，因之，爰依修正後刑法第四十一條第一項前段
    規定，併諭知被告二人易科罰金之折算標準。
三、扣案如附表編號一、二所示之物，為被告甲○○因經營六合彩賭博所得之物，另
    扣案如附表編號三至編號六所示之物則係供渠等經營六合彩賭博所用之物且屬甲
    ○○所有，爰分別依刑法第三十八條第一項第二款、第三款規定，宣告沒收。
據上論斷，應依刑事訴訟法第二百九十九條第一項前段，刑法第二條第一項前段、第
二十八條、第五十六條、第二百六十六條第一項前段、第二百六十八條、第五十五條
、修正後刑法第第四十一條第一項前段、刑法第三十八條第一項第二款、第三款，罰
金罰鍰提高標準條例第一條前段、第二條，判決如主文。
本案經檢察官鍾雅蘭到庭執行職務。
中      華      民      國    九十      年      三      月    二十三    日
                              台灣桃園地方法院刑事第三庭
                                  法      官      蔡     榮    澤
右正本證明與原本無異。
如不服本判決，應於判決送達後十日內向本院提出上訴狀( 應附繕本 )，上訴於
臺灣高等法院。
                                  書  記  官      劉     德    壽
中      華      民      國    九十     年       三      月    三十     日
附錄本案論罪科刑法條全文
刑法第二百六十六條第一項：
在公共場所或公眾得出入之場所賭博財物者，處一千元以下罰金，但以供人暫時娛樂
之物為賭博者，不在此限。
刑法第二百六十八條：
意圖營利，供給賭博場所或聚眾賭博者，處三年以下有期徒刑，得併科三千元以下罰
金。


司法院資訊處製作；財團法人民間司法改革基金會備份。
